高雄高等行政法院裁定
111年度交抗字第9號
抗  告  人  李群傑                                      


相  對  人  臺南市政府交通局

代  表  人  王銘德            
上列當事人間交通裁決事件，抗告人對於中華民國111年5月13日
臺灣臺南地方法院111年度交字第95號行政訴訟裁定，提起抗告
，本院裁定如下：
    主  文
一、抗告駁回。
二、抗告訴訟費用新臺幣300元由抗告人負擔。
　　理  由
一、按交通裁決事件之抗告，抗告法院認抗告為無理由者，依行
    政訴訟法第237條之9第3項準用同法第272條規定，再準用民
    事訴訟法第495條之1第1項、第449條第1項規定，應為駁回
    抗告之裁定。
二、抗告人因對相對人民國109年11月25日南市裁字第78-SX1407
    735號違反道路交通管理事件裁決書（下稱原處分）不服，
    提起行政訴訟，經臺灣臺南地方法院審認抗告人起訴已逾法
    定不變期間，其起訴不合法，乃以111年度交字第95號行政
    訴訟裁定（下稱原裁定）駁回抗告人之訴。抗告人不服，遂
    提起本件抗告。
三、抗告意旨：抗告人依原裁定內容始知有30日之時間限制。抗
    告人當天承認罪，隔天到監理單位繳錢與吊扣駕照，相隔1
    年至監理單位申訴，是因警察職權問題。新營督察員邱勝煌
    說只能到法院提行政訴訟，最主要因無任何肇事，無公共危
    險，違規攔查亦未開立紅單，證明無理由攔查，未依警察職
    權行使法第8條第1項實施。此案為30日為限，是以罪內容來
    定，此案為警職不當執行，所造成權利受損不應以日期為限
    ，沒有人會在30日內想到是警察的錯。應賠償當時工作薪資
    至今，不應背負酒駕前科之名譽，名譽價值應賠償新臺幣50
    0萬元，金額可議等語。
四、本院之判斷：
（一）按行政訴訟法第237條之3第2項規定：「交通裁決事件中
      撤銷訴訟之提起，應於裁決書送達後30日之不變期間內為
      之。」是以，對於交通裁決不服而提起撤銷訴訟，如逾越
      前揭條文所定期限，地方法院行政訴訟庭應依同法第237
      條之9第1項準用第236條及第107條第1項第6款等規定，以
      裁定駁回之。
（二）查原處分係於109年11月25日送達抗告人之戶籍地，由抗
      告人親自簽收等情，有抗告人全戶戶籍資料查詢結果（見
      原審卷第61頁至第62頁）及原處分送達證書（見原審卷第
      53頁）附卷可稽。又觀諸原處分附記已載明：「一、受處
      分人不服本裁決者，應以原處分機關（臺南市政府交通局
      ）為被告，向原告住所地、居所地、所在地、違規行為地
      或原處分機關所在地之地方法院行政訴訟庭提起訴訟；其
      中撤銷訴訟之提起，應於裁決書送達後30日之不變期間內
      為之。」（見原審卷第52頁）等語，顯已告知抗告人合法
      救濟途徑，並指明提起撤銷訴訟之不變期間係於收受原處
      分即裁決書後即起算，亦核無行政程序法第98條第3項錯
      誤告知救濟期間之情形，抗告人自應於收受裁決書後30日
      不變期間內提起撤銷訴訟。是抗告人對原處分提起撤銷訴
      訟之期間，應自送達翌日即109年11月26日起算30日，並
      依行政法院訴訟當事人在途期間標準第2條第1項規定，加
      計在途期間2日，原至109年12月27日屆滿，然因該日適逢
      星期日，則順延至109年12月28日（星期一）止，起訴期
      間即已屆滿。然抗告人遲至111年4月14日始提起行政訴訟
      ，有抗告人所提行政訴訟起訴狀（見原審卷第11頁）為憑
      ，顯已逾期。則原裁定以抗告人起訴已逾法定不變期間，
      且其情形不能補正，其起訴自非合法為由，予以駁回，並
      無違誤。至抗告人其餘主張，均屬實體爭議事項，抗告人
      於原審既因起訴逾期而被駁回，依程序不合、實體不究原
      則，原審未予審究，亦無不合。抗告意旨仍執前詞，指摘
      原裁定違法，求予廢棄，為無理由，應予駁回。
五、結論：抗告無理由。
中　　華　　民　　國　　111 　年　　8 　　月　　24　　日
             高雄高等行政法院第二庭
                         審判長法官  孫　國　禎
                               法官  林　韋　岑
                               法官  曾　宏　揚
以上正本係照原本作成。　　　　　　　　　　　　　　　 
不得抗告。
中　　華　　民　　國　　111 　年　　8 　　月　　24　　日

                             書記官　林　幸　怡